【裁判字號】    99,小上,10
【裁判日期】    990630
【裁判案由】    履行契約
【裁判全文】
臺灣彰化地方法院民事裁定  99年度小上字第10號
上  訴  人  乙○○即蕭富源
被  上訴人  新光人壽保險股份有限公司
法定代理人  甲○○
上列當事人間履行契約事件，上訴人對於民國99年4月20日本院
北斗簡易庭98年度斗小字第309號小額民事第一審判決提起上訴
，本院裁定如下：
    主  文
上訴駁回。
第二審訴訟費用新台幣壹仟伍佰元由上訴人負擔。
    事實及理由
一、按對於小額程序之第一審裁判上訴，非以其違背法令為理由
    ，不得為之；至其上訴狀應記載上訴理由，表明下列各款事
    項：一原判決所違背之法令及其具體內容。二依訴訟資料可
    認為原判決有違背法令之具體事實，民事訴訟法第436條之
    24第2項、同條之25分別定有明文。又依同法第436條之32第
    2項準用第468條及第469條第1款至第5款規定，判決不適用
    法規或適用不當者，為違背法令，其中判決有同法第469條
    第1款至第5款所列各款情形之一者，為當然違背法令。是當
    事人於小額訴訟程序提起上訴，如依民事訴訟法第468條規
    定，以第一審判決有不適用法規或適用法規不當為理由時，
    其上訴狀或理由書應有具體之指摘，並揭示該法規之條項或
    其內容。若係成文法以外之法則，應揭示該法則之旨趣。倘
    為司法院解釋、或最高法院之判例，則應揭示該判解之字號
    或其內容。如以民事訴訟法第469條第1款至第5款所列各款
    情形為理由時，其上訴狀或理由書，應揭示合於該條款之事
    實。上訴狀或理由書如未依此項方法表明，或其所表明者，
    顯與上開法條規定之情形不相合時，即難認已對於小額程序
    第一審判決之違背法令有具體之指摘，其上訴自難認為合法
    。
二、查上訴意旨略以：原審判決認上訴人於民國86年7月15日向
    被上訴人領取款項新臺幣（下同）89,987元項目為其他津貼
    ，卻又稱上訴人當月承保件數為零，因此該筆款項並非因招
    攬保險所得之業績獎金，惟若無業績怎會有津貼，顯不合理
    ，且對於該筆「其他津貼」因何而來被上訴人卻之乎其詞，
    無法交代清楚，沒業績被上訴人卻發給津貼，發錯了豈不貽
    笑大方，況文件均係被上訴人自行截取印製，混淆庭上視聽
    實不足採，依據民事訴訟法第344條被上訴人需提出與本訴
    訟有關當時之確實文件。被上訴人原稱有確實資料可供佐證
    ，事後卻又拒不提出，其心態可議，令人百思不得其解。另
    被上訴人是上市公司有多次以不實理由來解除業務員資格，
    並有經台北法院判決被上訴人敗訴之判例，可見被上訴人常
    以不實指控，與業務員興訟，此舉亦有損上市公司之形象云
    云。
三、經查，上訴人之上訴理由係就原審取捨證據、認定事實之職
    權行使，指摘其為不當，而未具體表明合於不適用法規、適
    用法規不當、或民事訴訟法第四百六十九條第一款至第五款
    所列之情形，難認其已合法表明上訴理由，揆諸首揭說明，
    上訴人之上訴為不合法，應予駁回。
四、據上論結，本件上訴為不合法，依民事訴訟法第436條之32
    第2項、第444條第1項前段、第95條、第78條，裁定如主文
    。
中    華    民    國    99    年    6    月    30    日
                  民事第一庭  審判長法  官   康弼周
                                    法  官   施坤樹
                                    法  官   黃倩玲
不得抗告
中    華    民    國    99    年    6    月    30    日
                                    書記官  黃幼華

司法院資訊處製作；財團法人民間司法改革基金會備份。
